# 请教关于SS基金交易价格和公允价值差的处理

提问人：落花人独卧 时间：2020-06-12 19:33:02
请教陈版及各位网友，对于S基金这种通过受让方式取得份额的基金，因为议价能力对于S基金比较重要，所以其投资时的交易价格很可能会低于或高于交易份额评估的公允价值，请问这部分差异能计入当期损益吗？如何进行核算呢？

回答人：chenyiwei
这种情况仍参考新CAS 22第三十四条规定处理。根据所取得的金融资产公允价值的层次和确定方式，相应不同处理：
金融资产或金融负债公允价值与交易价格存在差异的，企业应当区别下列情况进行处理：
（一）在初始确认时，金融资产或金融负债的公允价值依据相同资产或负债在活跃市场上的报价或者以仅使用可观察市场数据的估值技术确定的，企业应当将该公允价值与交易价格之间的差额确认为一项利得或损失。
（二）在初始确认时，金融资产或金融负债的公允价值以其他方式确定的，企业应当将该公允价值与交易价格之间的差额递延。初始确认后，企业应当根据某一因素在相应会计期间的变动程度将该递延差额确认为相应会计期间的利得或损失。该因素应当仅限于市场参与者对该金融工具定价时将予考虑的因素，包括时间等。